# 优惠券

提问人：guoji2020 时间：2021-06-29 08:05:10
陈老师好！关于新收入准则中的优惠券的事项向您请教
优惠券可以作为应付给客户的对价，有可以作为给客户的选择权。二者之间的区别是什么呢

回答人：chenyiwei
提供给客户的优惠券，如果在本单交易中立即可以使用，且客户也使用该优惠券抵减了本单交易的价款的，可以看作应付客户对价，由于客户并未给本企业提供商品或服务，因此抵减的价款冲减本单交易的收入。
如果本单交易中不可用优惠券，需到后续交易中才可以抵用的，则可以认为是授予客户一项额外购买选择权，作为单项履约义务，按照单独售价比例确定应递延到后续期间确认的合同收入。